臺灣高等法院刑事裁定
110年度侵抗字第8號
抗  告  人
即 受刑 人   簡豐圓



上列抗告人因妨害性自主案件，經檢察官聲請准予強制治療，不
服臺灣桃園地方法院110年度聲療字第1號，中華民國110年3月12
日裁定（聲請案號：臺灣桃園地方檢察署109 年度執聲字第3666
號），提起抗告，本院裁定如下：
    主  文
抗告駁回。
    理  由
一、原裁定意旨略以：
　㈠抗告人因犯刑法第224 條之1、第222 條第1 項第2 款之對
    未滿14歲女子犯強制猥褻罪，經原審於民國107 年3 月29日
    以106 年度侵訴字第103 號判決判處有期徒刑3 年6 月，於
    107 年8 月2 日確定（下稱本案），有上開判決書、本院被
    告前案紀錄表在卷可稽。抗告人前於99年間因強制猥褻案件
    ，經本院以99年度聲療字第2 號裁定施以刑後強制治療，於
    99年10月27日執行強制治療，至105 年9月21日始停止強制
    治療，惟抗告人旋於106 年6 月20日再犯本案；又抗告人在
    監執行本案期間，由法務部○○○○○○○安排身心治療課程及輔
    導教育，自107 年10月起至109 年10月間，共參加97次身心
    治療，自107 年10月起至108 年3月間，共參加8 次輔導教
    育，經治療後認受刑人情緒管理能力以及衝動控制能力不佳
    ，缺乏與人建立正向親密關係的能力，對犯罪內容避重就輕
    ，規避自身應負之責任，無法同理被害人之感受，無法討論
    預防再犯等重要議題，經該監108年第16次治療評估會議決
    議不通過治療，並繼續安排團體治療，再經該監109 年第14
    次治療評估會議決議不通過治療，經專業人員鑑定、評估，
    認受刑人再犯性高，而有刑後強治療之必要等情，有性侵害
    受刑人刑中鑑定報告書（再犯危險鑑定報告書）、法務部○○
    ○○○○○妨害性自主等罪收容人108 年第16次治療評估會議紀
    錄、109 年第14次治療評估會議紀錄、妨害性自主收容人輔
    導教育課程授課紀錄表、個案入監之評估報告書、再犯危險
    評估報告書在卷可稽。
　㈡檢察官聲請裁定抗告人令入相當處所，施以強制治療，依刑
    法第91條之1第1項第1款、第2項之規定，應予准許；其期間
    依刑法第91條之1第2項規定，應至抗告人再犯危險顯著降低
    為止，執行期間並應每年鑑定、評估有無停止治療之必要等
    語。
二、抗告意旨略以：
  ㈠110年度聲療字第1號裁定併其所有評估結果通知不通過、申
    訴會議、申訴決定書，全然與事實證據不符，串聯院檢及多
    方人事，違法捏造，壟斷司法，如附件1所示相關人員涉刑
    事法多項罪嫌，應予揭發，原審裁定僅提我出來問了幾句即
    還監，違法關押妨害自由。
　㈡基於基隆地院於松德院區、士林地院於北投國軍醫院、新竹
    地院於頭份院區之所有司法鑑定結論為無需強制治療之必要
    ，亦有法官決行裁判紀錄及相關證人可佐，應認上開各法院
    所為之司法鑑定結論，為法院有無強制治療必要之圭臬。抗
    告人所提附件107年監方評估訪談記載抗告人性情平和，家
    庭狀況、人際和兩性關係非常良好，對案件感到悔悟和莫大
    的警惕，不會再犯，及108年、109年評估表可證，其餘理由
    詳自訴（抗告）狀暨附件1、附件所載。抗告人聲請撤銷前
    開違法裁定云云。　　
三、按加害人有期徒刑或保安處分執行完畢，經評估認有施以治
    療、輔導之必要者，直轄市、縣（市）主管機關應命其接受
    身心治療或輔導教育，性侵害犯罪防治法第20條第1項第1 
    款前段定有明文。又加害人依同法第20條第1項規定接受身
    心治療或輔導教育，經鑑定、評估其自我控制再犯預防仍無
    成效者，直轄市、縣（市）主管機關得檢具相關評估報告，
    送請該管地方檢察署檢察官依法聲請強制治療，同法第22條
    亦有明文。另犯刑法第221條至第227條、第228條、第229條
    、第230條、第234條、第332條第2項第2款、第334條第2款
    、第348條第2項第1款及其特別法之罪，依其他法律規定，
    於接受身心治療或輔導教育後，經鑑定、評估，認有再犯之
    危險者，得令入相當處所，施以強制治療；前項處分期間至
    其再犯危險顯著降低為止，執行期間應每年鑑定、評估有無
    停止治療之必要，刑法第91條之1第1項第2款、第2項分別定
    有明文。　　　
四、查抗告人即受處分人（下稱受刑人），前於民國106 年6 月
    20日下午4 時30分許，於○○○○○觸摸下體及大腿之方式強制
    猥褻8歲之兒童，經兒童之父親扭送警方法辦，臺灣桃園方
    法院依對未滿十四歲女子犯強制猥褻罪，以106年度侵訴字
    第103號判決判處有期徒刑3年6月確定等情，此有前揭案件
    判決書、本院被告前案紀錄表在卷可參。而受刑人在徒刑執
    行期間，監所安排團隊治療課程，自107年10月起109年10月
    ，每月4次，每2小時，共參加97次，身心治療評估結果認為
    抗告人在團體中對案情之敘述有淡化自身犯行嚴重性之傾向
    ，無法接受來自他的意見，極度缺欠現實感，情緒管理能力
    及衝動控制能力不佳，缺乏與人建立正向親密關係能力 等
    因素，認為不通過治療，並依再犯可能性評估結果為高危險
    ，此有法務部○○○○○○○109年11月18日北監教字第1092500685
    0號函所附之個案入監之評估報告書、妨害性自主罪收容人1
    08 年第16 次、109年第14 次治療評估會議紀錄、再犯危險
    評估報告書、性侵害受刑人刑中鑑定報告書（再犯危險鑑定
    報告書）、輔導教育課程授課紀錄表等在卷可考，經核相關
    鑑定、評估過程均無瑕疵或違誤之處。再參諸卷附抗告人之
    Static-99評估量表記載抗告人總分6 分（高危險），明尼
    蘇達量表（即性罪犯篩選評估表 Minnesota Sex Offender 
    Screening Tool- Revised，MnSOST-R)為12分（高危險，該
    量表8分以上即為高危險），6年內性犯罪之再犯風險為70%
    ，足認抗告人因本案經身心治療及輔導教育後，仍有再犯妨
    害性自主罪之虞，而有施以矯治之必要。抗告人徒以前詞表
    示無強制治療必要云云，既與評估內容相反，且經原審於11
    0年3月10日提解抗告人到庭詢問就檢察官聲請強制治療之意
    見，業已保障其訴訟防禦權，抗告人並未具體指摘原裁定有
    何違法不當，難認有理由。
五、綜上所述，原審依憑上開事證，認本件聲請適法有據，依刑
    法第91條之1 等規定，裁定抗告人應入相當處所施以強制治
    療至再犯危險顯著降低為止，執行期間應每年鑑定、評估有
    無停止治療必要等旨，尚無違誤或不當。抗告人執前詞提起
    抗告，為無理由，應予駁回。
六、至於抗告人所指遭獄方違法關押妨害自由等與本案無關，本
    院毋庸予以調查，抗告人可另自行提出告訴主張權利，併此
    敘明。　　
據上論斷，依刑事訴訟法第412條，裁定如主文。
中    華    民    國   110    年    4     月    16    日
                  刑事第十二庭  審判長法  官  陳如玲　　
                                      法  官  郭惠玲
                                      法  官  廖建瑜　　
以上正本證明與原本無異。
不得再抗告。
                                      書記官　邵佩均　
中　　華　　民　　國　　110 　年　　4 　　月　　16　　日